【裁判字號】    95,交抗,34
【裁判日期】    950215
【裁判案由】    聲明異議
【裁判全文】
臺灣高等法院臺中分院刑事裁定          95年度交抗字第34號
抗  告  人
即受處分人  甲○○
上列抗告人因聲明異議案件，不服臺灣苗栗地方法院中華民國所
為裁定（94年度交聲字第130號）提起抗告，本院裁定如下：
    主 文
抗告駁回。
    理 由
一、抗告意旨略以：原裁定未述及原開立罰單之時、地，只以未
    於法定期間提出異議而予駁回，無考量抗告人因工作關係未
    接獲罰單，且抗告人提供之有利證據，原裁定皆未論斷，顯
    有違誤，為此提起抗告請求撤銷原裁定云云。
二、按受處分人不服第 8條主管機關所為之處罰，得於接到裁決
    書之翌日起20日內，向管轄地方法院聲明異議，道路交通管
    理處罰條例第87條第 1項定有明文。又交通法庭認聲明異議
    不合法律上之程式，且無從補正者，應以裁定駁回之，道路
    交通案件處理辦法第18條亦定有明文。此為交通異議事件之
    程序規定，為聲明異議之合法要件，受處分人之聲明異議自
    須合於此項程序規定，法院始得受理為實體之審查。
三、經查：本件抗告人即受處分人甲○○於民國92年9月16日上
    午11時25分許，因駕駛車號667-QA號自用一般大客車，在台
    北縣五股鄉○○路，因裝載土石違規未加蓋帆布，經臺北縣
    政府蘆洲分局成州派出所警員陳明木舉發，有台北縣政府北
    縣警交字第C00000000號舉發違反道路交通管理事件通知單
    影本乙紙在卷可稽。原處分機關於93年5月18日裁決，於93
    年5月19日送達至苗栗縣大湖鄉○○街34號，並由抗告人之
    母親王月美收受，有掛號郵件收件回執影本一紙可按，其送
    達程序合法。抗告人如對原處分機關裁決不服欲提起異議，
    自應於20日之法定期間內提起，其得異議期間自93年5月20
    日（送達翌日）起算，再依法院訴訟當事人在途期間標準第
    4條第1項第3款之規定，扣除因異議人設址於苗栗縣大湖鄉
    ○○街34號之在途期間2日後，應於93年6月11日屆滿。惟抗
    告人竟遲至94年9月21日，始向原處分機關提出聲明異議狀
    ，有聲明異議狀首頁所蓋之收文章足憑，顯見本件抗告人聲
    明異議，已逾法定之異議期間。況原處分機關於前揭裁決書
    之附記欄第1項內，已明確記載受處分人如不服處罰而聲明
    異議者，其應提出之期限及應遵行之程序等事項。從而原審
    以抗告人逾越異議法定期間駁回抗告人之異議，而未為實體
    上之審查，經核並無不合。抗告意旨仍執前詞指摘原裁定不
    當，為無理由，應予駁回。
據上論斷，應依道路交通案件處理辦法第26條，刑事訴訟法第41
2條，裁定如主文。
中    華    民    國    95    年    2    月  15       日
            刑事第十庭  審判長法  官  林  照  明
                              法  官  蔡  名  曜
                              法  官  唐  光  義
上列正本證明與原本無異。
不得抗告。
                              書記官  王  麗  珍
中    華    民    國    95    年    2    月   17      日
                                                      Ａ


司法院資訊處製作；財團法人民間司法改革基金會備份。
